臺灣高雄地方法院民事判決
111年度雄簡字第1568號
原      告  良京實業股份有限公司

法定代理人  平川秀一郎

訴訟代理人  林郁婷  
被      告  吳朝成  



上列當事人間清償借款事件，經本院於民國111 年9 月20日言詞
辯論終結，判決如下：
    主    文
被告應給付原告新臺幣壹拾捌萬捌仟玖佰貳拾伍元，及自民國九
十六年十月一日起至清償日止，按週年利率百分之十五計算之利
息，另自民國九十六年十一月二日起至一０四年八月三十一日止
，逾期在六個月以內者，按上開利率百分之十，逾期超過六個月
者，按上開利率百分之二十計算之違約金。
被告應給付原告新臺幣貳萬肆仟柒佰柒拾柒元，及其中新臺幣壹
萬陸仟肆佰元自民國九十七年十二月一日起至民國一０四年八月
三十一日止，按週年利率百分之十九點七一計算之利息，暨自民
國一０四年九月一日起至清償日止，按週年利率百分之十五計算
之利息。
訴訟費用新臺幣貳仟伍佰肆拾元由被告負擔。
本判決第一項得假執行，但被告以新臺幣壹拾捌萬捌仟玖佰貳拾
伍元供擔保後免為假執行。
本判決第二項得假執行，但被告以新臺幣貳萬肆仟柒佰柒拾柒元
供擔保後免為假執行。
    事實及理由
原告主張被告㈠前向訴外人寶華商業銀行股份有限公司（原名泛
亞商業銀行股份有限公司）約定以魔力現金卡為使用工具，申辦
信用貸款新臺幣（下同）300,000 元，利息按週年利率15% 計算
，如未依約於每月最終繳款日前繳清最低應付金額，即視為全部
到期，被告應清償所欠債務及另支付違約金，詎被告未依約繳款
，迄今尚積欠本金188,925 元及利息、違約金未清償。㈡又向慶
豐商業銀行股份有限公司申請信用卡使用，依約被告得持卡至特
約商店簽帳消費，但應於當期繳款截止日前全部清償，若有消費
帳款未於繳款截止日前繳清，餘款自入帳日起以週年利率19.71%
計算循環信用利息。詎被告未依約履行繳款義務，迄今尚積欠本
金16,400元及利息，嗣原告已分別於民國97年4 月29日、98年6 
月29日受讓上開2 筆債權，為此，爰依消費借貸及債權讓與之法
律關係提起本訴，並聲明如主文第1 項、第2 項所示之事實，業
據其提出現金卡申請書、約定書、信用卡申請書、約定條款、分
攤表、債權讓與證明書及報紙公告等件為證，而被告經合法通知
則未到庭爭執，亦未提出書狀作何答辯或陳述，經本院調查前揭
證據資料後，堪認原告之主張為真實且有理由，爰判決如主文。
又本件係依民事訴訟法第427 條第1 項規定適用簡易訴訟程序所
為被告敗訴之判決，依同法第389 條第1 項第3 款規定，依職權
宣告假執行。並依同法第436 條第2 項適用第392 條第2 項規定
，職權宣告被告如預供擔保，得免為假執行。
中　　華　　民　　國　　111 　年　　 9　　月　　30　　日
          　　　　高雄簡易庭  法　　　官  謝宗翰
以上正本係照原本作成。
如對本判決上訴，須於判決送達後20日內向本院提出上訴狀，同
時表明上訴理由；如已於本判決宣示後送達前提起上訴者，應於
判決送達後20日內補具上訴理由（均須按他造當事人之人數附繕
本）。
中　　華　　民　　國　　111 　年　　9 　　月　　30　　日
                              書  記  官  史華齡